臺灣新竹地方法院刑事裁定
111年度撤緩字第148號
聲  請  人  臺灣新竹地方檢察署檢察官
受  刑  人  蘇冠綾


上列聲請人因受刑人犯洗錢防制法案件（本院110年度金訴字第1
60號），聲請撤銷緩刑之宣告（111年度執聲字第833號），本院
裁定如下：
    主  文
本院一一○年度金訴字第一六○號刑事判決對蘇冠綾所為緩刑貳年
之宣告撤銷。
    理  由
一、聲請意旨略以：受刑人蘇冠綾因犯洗錢防制法案件，經本院
    於民國110年8月31日以110年度金訴字第160號（110年度偵
    字第3826號等）判決判處有期徒刑2月，併科罰金新臺幣1萬
    元，同時宣告緩刑2年，於110年10月4日確定。受刑人應於
    本案判決確定之日起1年內（即110年10月4日至111年10月3
    日止），向指定之政府機關、政府機構、行政法人、社區或
    其他符合公益目的之機構提供80小時義務勞務，屢經告誡卻
    仍未依期履行，而僅完成2小時，有臺灣新竹地方檢察署（
    下稱新竹地檢署）觀護人執行保護管束報告書及觀護輔導紀
    要在卷可稽。受刑人於緩刑付保護管束期間內，明知應履行
    緩刑所附之負擔即本案判決確定後1年內提供義務勞務80小
    時（聲請書誤載為2小時，應予更正），卻未遵守服從檢察
    官指揮觀護人執行應履行之義務勞務，僅履行2小時，其忽
    視刑罰強制性之心態、怠於勞務履行之故意甚明，顯然未知
    悔悟，足認原宣告之緩刑難收其預期效果，而有執行刑罰之
    必要。核該受刑人所為，已合於刑法第75條之1第1項第4款
    所定撤銷緩刑宣告之原因，爰依刑事訴訟法第476條規定聲
    請撤銷等語。
二、按緩刑宣告，得斟酌情形命犯罪行為人向指定之政府機關、
    政府機構、行政法人、社區或其他符合公益目的之機構或團
    體，提供40小時以上240小時以下之義務勞務；又受緩刑之
    宣告，而有違反刑法第74條第2項第1款至第8款所定負擔情
    節重大者，足認原宣告之緩刑難收其預期效果，而有執行刑
    罰之必要者，得撤銷緩刑之宣告，刑法第74第2項第5款、第
    75條之1第1項第4款分別定有明文。
三、經查：
  ㈠受刑人前因犯洗錢防制法案件，經本院於110年8月31日以110
    年度金訴字第160號判決判處有期徒刑2月，併科罰金新臺幣
    1萬元，同時宣告緩刑2年，緩刑期間付保護管束，並應於判
    決確定後1年內向指定之政府機關、政府機構、行政法人、
    社區或其他符合公益目的之機構或團體，提供80小時之義務
    勞務，於110年10月4日確定，義務勞務履行期間自110年10
    月4日至111年10月3日止，緩刑期間自110年10月4日起至112
    年10月3日止，有本院110年度金訴字第160號刑事判決及臺
    灣高等法院被告前案紀錄表各1份附卷可按（撤緩卷第11至1
    6、25至26頁）。
  ㈡受刑人經傳喚於110年12月2日至新竹地檢署報到並製作執行
    筆錄，並表示其現居地為新竹市○區○○○○街00巷00號。受刑
    人亦經通知並於111年1月14日至新竹地檢署參加義務勞務說
    明會後，於新竹地檢署義務勞務行政說明會心得報告書上填
    具義務勞務履行計畫，已知悉必須於111年10月3日前履行完
    成義務勞務。受刑人並於上開說明會於新竹地檢署緩刑附帶
    應履行義務勞務人基本資料表上地址（即公文送達處所）欄
    填具新竹市○區○○○○街00巷00號，足認受刑人自110年12月2
    日迄今之實際居住地為新竹市○區○○○○街00巷00號。然受刑
    人從未至執行機構履行義務勞務，經新竹地檢署屢次發函至
    受刑人實際居住地告誡通知後，仍未至執行機構為履行，迄
    至111年10月3日履行期限屆滿時，僅完成2小時（行前說明
    會）之義務勞務，而尚餘78小時之義務勞務未履行等情，有
    新竹地檢署110年12月2日執行筆錄、110年12月13日竹檢永
    丙110執護勞113字第1109044071號函暨送達證書、緩刑附帶
    應履行義務勞務人基本資料表、執行須知暨具結書、義務勞
    務行政說明會心得報告書、111年1月14日辦理緩起訴暨緩刑
    附帶義務勞務勤前教育學程簽到單、111年2月7日竹檢永丙1
    10執護勞113字第1119004134號函暨送達證書、111年4月27
    日竹檢永丙110執護勞113字第1119015438號函暨送達證書、
    111年5月25日竹檢介丙110執護勞113字第1119019455號函暨
    送達證書、觀護人室當面催促履行通知書、義務勞務人違規
    事項陳述書、111年7月1日竹檢介丙110執護勞113字第11190
    24368號函暨送達證書、111年8月1日竹檢介丙110執護勞113
    字第1119027992號函、111年8月26日竹檢介丙110執護勞113
    字第1119032336號函暨送達證書、111年2月21日、同年3月9
    日、同年4月11日、同年5月11日、同年6月20日、同年7月14
    日、同年8月11日、同年9月23日義務勞務執行情形訪視表、
    辦理義務勞務工作日誌、辦理受保護管束人附條件緩刑未履
    行完成報告書、刑案系統觀護終結原因表各1份可憑（執護
    勞卷第2至56頁），並經本院調閱新竹地檢署110年度執護勞
    字第113號卷宗核閱無訛。
  ㈢受刑人於前開洗錢防制法案件審理中，本院斟酌其前未曾故
    意犯罪受有期徒刑以上刑之宣告，考量其一時失慮致罹刑典
    ，方諭知緩刑。又慮及促使受刑人日後更加重視法規範秩序
    、強化法制觀念，並敦促受刑人確實惕勵改過等，仍有對之
    科予一定負擔之必要，遂於斟酌受刑人之所有狀況後，依刑
    法第74條第1項第1款、第2項第5款之規定，命其應於判決確
    定後1年內向指定之政府機關、政府機構、行政法人、社區
    或其他符合公益目的之機構或團體，提供80小時之義務勞務
    ，為法院對於受刑人宣告緩刑之重要參考，詎受刑人竟未依
    約按時履行緩刑條件，經數度通知仍怠於履行期限內完成負
    擔等情，已如前述，足徵受刑人遵守法治之觀念淡薄，顯未
    因受到刑事追訴而有悔悟反省之意，違反之情節實屬重大。
    從而認對受刑人宣告緩刑，難收預期效果，因而有執行刑罰
    之必要，因認與刑法第75條之1第1項第4款之規定得聲請撤
    銷緩刑宣告之要件相符，是以聲請人聲請撤銷受刑人緩刑之
    宣告，核無不合，應予准許。
四、爰依刑事訴訟法第476條，裁定如主文。
中　　華　　民　　國　　111 　年　　11　　月　　17　　日
                  刑事第三庭    法  官  王靜慧     
以上正本證明與原本無異。
如不服本裁定，應於裁定送達後5日內向本院提出抗告狀。
中　　華　　民　　國　　111 　年　　11　　月　　21　　日
                                書記官  陳怡君